臺灣士林地方法院刑事判決　　　　　　　96年度易字第1855號
公　訴　人　臺灣士林地方法院檢察署檢察官
被　　　告　甲○○
　　　　　　　　　　室
上列被告因毒品危害防制條例案件，經檢察官提起公訴（96年度
毒偵字第1723號、第1724號），被告於準備程序中就被訴事實為
有罪之陳述，經本院裁定改用簡式審判程序審理，並判決如下：
    主  文
甲○○施用第二級毒品，處有期徒刑月，如易科罰金，以新臺
幣壹仟元折算壹日。扣案之安非他命吸食器壹組沒收。又施用第
二級毒品，處有期徒刑肆月，如易科罰金，以新台幣壹仟元折算
壹日。應執行有期徒刑陸月，如易科罰金，以新臺幣壹仟元折算
壹日；扣案之安非他命吸食器壹組沒收。
    事  實
一、甲○○前因施用毒品案件，經觀察、勒戒後，認無繼續施用
    毒品之傾向，於民國95年8 月10日釋放出所，並由臺灣臺北
    地方法院檢察署檢察官於95年8 月10日以95年度毒偵字第11
    43號為不起訴處分確定。詎甲○○仍不知悔改，於前揭觀察
    勒戒執行完畢出所後5 年內，先基於施用第二級毒品安非他
    命之犯意，於96年6 月21日下午某時許，在臺北市大同區○
    ○○路178 巷9 號2 樓106 室居處，以安非他命置於吸食器
    內燒烤，吸食其產生煙霧之方式，施用第二級毒品安非他命
    1 次，於同日下午15時50分許，因臺北市政府警察局大同分
    局員警接獲民眾檢舉，前往被告前揭居處查緝，經警扣得其
    施用毒品安非他命所用之吸食器1 組。其後又於96年6 月25
    日在同址施用第二級毒品安非他命1 次，嗣於96年6 月25日
    中午12時40分許，因另案通緝，主動到案而經警先後採集其
    尿液檢體送驗結果，均呈安非他命、甲基安非他命陽性反應
    ，始查悉上情。
二、案經臺北市政府警察局大同分局報請臺灣士林地方法院檢察
    署檢察官偵查起訴。
    理  由
一、上揭犯罪事實，業據被告甲○○於本院審理時坦承不諱，且
    被告先後於96年6 月21日及同年月25日所採集尿液，經以氣
    相層析質譜儀法檢驗結果，均呈安非他命及甲基安非他命陽
    性反應，有台灣尖端先進生技醫藥股份有限公司96年7 月4
    日實驗室檢體編號AC12567 號及AC12572 號濫用藥物檢驗報
    告、臺北市政府警察局偵辦毒品案件尿液檢體委驗單及濫用
    藥物尿液檢驗檢體監管紀錄表各1 份附卷足憑，另有吸食器
    1 組扣案可證，堪認被告之自白與事實相符，為可採信。又
    被告前因施用毒品案件，經觀察、勒戒後，認無繼續施用毒
    品之傾向，由臺灣臺北地方法院檢察署檢察官於95年8 月10
    日以95年度毒偵字第1143號為不起訴處分確定，並於同日釋
    放出所等情，有臺灣高等法院被告前案紀錄表在卷可查，是
    被告於觀察、勒戒執行完畢釋放後5 年內再犯本件施用第二
    級毒品罪，應堪認定，本件事證明確，被告犯行已堪認定，
    應予依法論科。
二、核被告所為，係犯毒品危害防制條例第10條第2 項施用第二
    級毒品罪。其施用前後所持有第二級毒品安非他命之低度行
    為，為施用之高度行為吸收，不另論罪。又依刑法第56條修
    正理由之說明，謂「對繼續犯同一罪名之罪者，均適用連續
    犯之規定論處，不無鼓勵犯罪之嫌，亦使國家刑罰權之行使
    發生不合理之現象。」「基於連續犯原為數罪之本質及刑罰
    公平原則之考量，爰刪除有關連續犯之規定」等語，即係將
    本應各自獨立評價之數罪，回歸本來就應賦予複數法律效果
    之原貌。因此，就刑法修正施行後多次施用毒品之犯行，採
    一罪一罰，始符合立法本旨。是刑法修正施行後之多次施用
    犯行，除符合接續犯之要件外，則應一罪一罰（最高法院96
    年度第9 次刑庭會議決議參照）。故而於刑法修正施行後之
    多次施用毒品之犯行，除依具體個案情節判斷符合接續犯之
    情形外，應依一罪一罰予以數罪併罰論處。經查，本件雖無
    積極證據足資認定被告一天有施用一次以上之犯行，僅得認
    定最有利於被告之施用頻率為一天一次，然其每日之施用行
    為，既非在極密接之時間內實施，應係為滿足各日發作之毒
    癮而為，於滿足毒癮後，該次行為即已完成；是各次均為各
    自獨立之行為，各具獨立性，其前後次施用毒品行為間，自
    無密切不可分之關係，應各自獨立構成同一施用毒品罪責，
    不能以此認其前後2 次施用安非他命主觀上有接續犯意，而
    符合接續犯之要件。揆諸上開說明，被告前後2 次施用安非
    他命之犯行，犯意各別，自應分論併罰。爰審酌被告前曾有
    施用毒品之犯行，經觀察、勒戒後，仍無法戒除其毒癮，竟
    再度涉犯本案，足見其深陷毒癮而難以自拔，惟施用毒品僅
    係戕害自身健康，尚未危害他人，並考量其生活狀況、智識
    程度，施用毒品之次數為2 次，暨犯罪後坦承犯行等一切情
    狀，分別量處如主文所示之刑，並均諭知易科罰金之折算標
    準，暨定其應執行刑，並諭知易科罰金之折算標準。
三、扣案之安非他命吸食器1 組為被告所有，且係供施用第二級
    毒品安非他命之用，業據被告供明在卷，為被告所有供本件
    施用毒品犯罪所用之物，爰依刑法第38條第1 項第2 款規定
    宣告沒收之。
據上論斷，應依刑事訴訟法第273 條之1 第1 項、第299 條第1
項前段，毒品危害防制條例第10條第2 項，刑法第11條前段、第
41條第1 項、第2 項、第38條第1 項第2 款、第51條第5 款，判
決如主文。
本案經檢察官洪三到庭執行職務。
中　　華　　民　　國　　96　　年　　12　　月　　7　 　日
　　　　　　　　　刑事第七庭法　官　王俊雄
以上正本證明與原本無異。
如不服本判決，應於判決送達後10日內，向本院提出上訴狀，上
訴書狀並應敘明上訴理由。
                            書記官  陳佳伶
中　　華　　民　　國　　96　　年　　12　　月　　7 　　日
附錄本案論罪科刑法條全文：
毒品危害防制條例第10條第1項
施用第一級毒品者，處6 月以上5 年以下有期徒刑。
